【裁判字號】    98,交易,139
【裁判日期】    980521
【裁判案由】    過失致死等
【裁判全文】
臺灣臺中地方法院刑事判決             98年度交易字第139號
公  訴  人  臺灣臺中地方法院檢察署檢察官
被      告  乙○○
上列被告因過失致死等案件，經檢察官提起公訴（98年度偵字第
4866號），及移送併案審理（98年度偵字第3489號），因被告於
準備程序中就被訴事實為有罪之陳述，經本院裁定進行簡式審判
程序，判決如下：
    主  文
乙○○犯不能安全駕駛動力交通工具罪，處有期徒刑伍月；又因
犯過失致人於死罪，處有期徒刑柒月；應執行有期徒刑拾月。緩
刑伍年，並應依如附件二所示本院98年度中調字第838號調解程
序筆錄所示內容履行賠償義務。
    犯罪事實及理由
一、本案犯罪事實及證據，其犯罪事實除「原應注意汽車在未劃
    設慢車到雙向二車道行駛時」、「（未滿18歲，年籍詳卷）
    」、「使何銘輝受有頭部外傷、肺水腫、敗血性休克之傷害
    」、「丙○○則受有胸壁挫傷、左側肋骨多處閉鎖性骨折之
    傷害」、「經檢測其血液中酒精濃度換算值為0.94毫克」，
    應分別更正、補充為「原應注意汽車在未劃設慢車道之雙向
    二車道行駛時」、「（為年滿7歲之兒童，真實姓名、年籍
    詳卷）」、「使何銘輝受有第二頸椎閉鎖性骨折、腦缺氧損
    傷、第二頸椎骨折合併脊髓損傷、肺水腫、敗血性休克、急
    性吸收窘迫症候群及頭頸部外傷等傷害」、「丙○○則受有
    胸壁挫傷、左側肋骨多處閉鎖性骨折、胸部挫傷併左側八根
    肋骨骨折、左側血胸之傷害」、「經臺中縣大里市仁愛醫院
    抽血檢測其血液中酒精濃度為188.32mg/dl（換算吐氣值為
    每公升0.94毫克）。其於肇事後，未經司法警察機關發覺前
    ，即於警方前往何銘輝就醫之醫院處理時在場，並當場承認
    為肇事人，就上開過失犯行向警方自首而受裁判」；其證據
    除「診斷書影本各1張」，應更正為「診斷證明書影本等件
    」及「被告乙○○於本院行準備程序、審理時認罪之自白」
    ，應予補充外，餘均引用檢察官起訴書之記載（如附件一）
    。
二、核被告所為，係犯刑法第185條之3之不能安全駕駛動力交通
    工具罪、同法第276條第1項之過失致人於死罪及同法第284
    條第1項前段之過失傷害罪。其以一過失行為觸犯上開過失
    致人於死、過失傷害等罪，為想像競合犯，依刑法第55條規
    定，應從一重論以過失致人於死罪。被告所犯上開不能安全
    駕駛動力交通工具罪、過失致人於死罪2罪，犯意各別，行
    為互殊，構成要件迥異，應予分論併罰。檢察官移送併案審
    理部分與起訴部分，為相同事實之同一案件，具有單純一罪
    關係，應為起訴效力所及，自應併予審理，附此敘明。查被
    告係汽車駕駛人，酒醉駕車，因而致人受傷及死亡，依法應
    負其刑事責任，就其過失致人於死部分自應依道路交通管理
    處罰條例第86條第1項規定加重其刑。又查被告於肇事後，
    未經司法警察機關發覺前，即於警方前往被害人何銘輝就醫
    之醫院處理時在場，並當場承認為肇事人，向警方自首而受
    裁判，有臺中縣警察局道路交通事故肇事人自首情形紀錄表
    1 份附卷可稽，足認被告係自首而接受裁判，爰就其所犯過
    失致人於死部分，依刑法第62條前段規定減輕其刑，並先加
    而後減之。
三、查被告前未曾因故意犯罪受有期徒刑以上刑之宣告，此有臺
    灣高等法院被告前案紀錄表、臺灣臺中地方法院檢察署刑案
    資料查註紀錄表各1份在卷可按，其因一時失慮，致罹刑章
    ，業已坦承犯行，深具悔意，並與被害人即告訴人丙○○等
    成立調解，有本院98年度中調字第838號調解程序筆錄1份附
    卷可憑，衡其經此次懲處後當知警惕，應無再犯之虞，認其
    所受宣告之刑，以暫不執行為適當，併依刑法第74條第1項
    第1款規定宣告緩刑5年，以勵自新。又緩刑宣告，得斟酌情
    形，命犯罪行為人向被害人支付相當數額之財產或非財產上
    之損害賠償，為刑法第74條第2項第3款定有明文。本院斟酌
    被害人權益，並給予被告自新機會，認於被告緩刑期間，課
    予依前開調解內容履行之負擔，應屬適當，爰併命被告應依
    如附件二所示本院98年度中調字第838號調解程序筆錄所示
    內容履行賠償義務，被告爾後如有違反該調解程序筆錄內容
    情事，足認宣告緩刑難收預期效果時，被害人得向檢察官陳
    報，而由檢察官斟酌情節，依法聲請法院撤銷緩刑，併此敘
    明。
四、應依刑事訴訟法第273條之1第1項、第299條第1項前段、第3
    10條之2、第454條第2項，道路交通管理處罰條例第86條第1
    項，刑法第185條之3、第276條第1項、第284條第1項前段、
    第55條、第62條前段、第51條第5款、第74條第1項第1款、
    第2項第3款，刑法施行法第1條之1，判決如主文。
本案經檢察官甲○○到庭執行職務。
中    華    民    國    98    年    5    月    21     日
                        臺灣臺中地方法院交通法庭
                                法  官  丁智慧
以上正本證明與原本無異。
如不服本判決應於收受判決後10日內向本院提出上訴書狀，並應
敘述具體理由；其未敘述上訴理由者，應於上訴期間屆滿後20日
內向本院補提理由書（均須按他造當事人之人數附繕本）「切勿
逕送上級法院」。
                                書記官  林錦源
中    華    民    國    98    年    5    月    21     日
附錄本案論罪科刑法條全文：
刑法第185條之3：
服用毒品、麻醉藥品、酒類或其他相類之物，不能安全駕駛動力
交通工具而駕駛者，處1年以下有期徒刑、拘役或科或併科15萬
元以下罰金。
刑法第276條第1項：
因過失致人於死者，處2年以下有期徒刑、拘役或2000元以下罰
金。
刑法第284條第1項：
因過失傷害人者，處6月以下有期徒刑、拘役或500元以下罰金，
致重傷者，處1年以下有期徒刑、拘役或500元以下罰金。


司法院資訊處製作；財團法人民間司法改革基金會備份。
